臺灣板橋地方法院刑事判決　　　　　　　96年度易字第3013號
公　訴　人　臺灣板橋地方法院檢察署檢察官
被　　　告　甲○○
上列被告因竊盜案件，經檢察官提起公訴（九十六年度偵字第一
九二六四號、第一九三五二號），後於本院準備程序進行中，被
告先就被訴事實為有罪陳述，經告以簡式審判之旨，並聽取當事
人之意見後，裁定進行簡式審判程序，並判決如下：
    主    文
甲○○攜帶兇器竊盜，累犯，處有期徒刑柒月，扣案剪刀壹支沒
收；又竊盜，累犯，處有期徒刑月。所宣告有期徒刑部分應執
行有期徒刑捌月。
    犯罪事實
一、甲○○曾因犯違反前懲治盜匪條例、動產擔保交易法、搶奪
    、侵占、毒品危害防制條例及竊盜等案件，其中於民國九十
    二年間，因搶奪案件，經臺灣南投地方法院判處有期徒刑一
    年確定；再於九十三年間，因侵占案件，經臺灣南投地方法
    院判處有期徒刑四月確定；同年間，復因違反毒品危害防制
    條例案件，經同法院判處有期徒刑七月，嗣上訴經臺灣高等
    法院臺中分院駁回上訴確定，嗣上開三案經定應執行刑為有
    期徒刑一年九月；九十四年間，再因竊盜案件，經本院判處
    有期徒刑六月確定；同年間，復因違反毒品危害防制條例案
    件，經本院判處有期徒刑八月（連續施用第一級毒品部分）
    、四月（連續施用第二級毒品部分），應執行有期徒刑十月
    確定，與前案（即上開竊盜案件所宣告有期徒刑六月）更定
    應執行刑為有期徒刑一年三月，再與上揭應執行刑有期徒刑
    一年九月接續執行之，於九十五年十月十六日因縮刑期滿執
    行完畢，竟仍不知悔改，分別本於為自己不法所有之意圖為
    下列犯行：(一)於九十六年八月十七日十三時四十分許，攜帶
    其所有客觀上可為兇器使用之剪刀一支，在臺北縣土城市○
    ○路一二三號旁農田內，竊取林芳德所有之電線一條、白鐵
    烤盤一個、鐵製撞錘一個，得手後放置於其所有之車號ＣＨ
    Ｎ─三八六號重型機車置物箱中，嗣甲○○於同日十四時許
    ，騎乘上開機車行經臺北縣土城市○○路○段與學士路口時
    ，經警查獲，並扣得其所有之剪刀一支。(二)於九十六年八月
    二十一日十七時三十分許，見臺北縣板橋市○○路○段七十
    五巷四十五號建物大門未上鎖，即進入該建物一樓樓梯間內
    （侵入住宅部份未據告訴），竊取乙○○所有之汽車電瓶一
    顆得手，隨即為乙○○發現並報警處理而遭查獲。
二、案經臺北縣政府警察局土城分局、新莊分局分別報告臺灣板
    橋地方法院檢察署檢察官偵查起訴。
    理    由
一、訊據被告甲○○對於上揭犯罪事實於本院審理中均坦承不諱
    ，核與證人即被害人林芳德、乙○○證述情節相符，復有贓
    物認領保管單二份及扣案被告所有持以犯前揭犯罪事實欄(一)
    之剪刀扣案可資佐證，足認被告於本院審理中出於任意性之
    自白與事實相符，從而本件事證明確，被告犯行已堪認定。
二、按刑法第三百二十一條第一項第三款攜帶兇器竊盜罪，係以
    行為人攜帶兇器竊盜為其加重條件，此所謂兇器，其種類並
    無限制，凡客觀上足對人之生命、身體、安全構成威脅，具
    有危險性之兇器均屬之，且祇須行竊時攜帶此種具有危險性
    之兇器為已足，並不以攜帶之初有行兇之意圖為必要，最高
    法院著有七十九年台上字第五二五三號判例可資參照。本件
    被告所攜帶之剪刀為鐵製品，且既為剪刀，倘持之行兇，確
    堪供作兇器使用。是核被告二次所為，係分犯刑法第三百二
    十一條第一項第三款攜帶兇器竊盜罪既遂罪（犯罪事實欄(一)
    之部分），及刑法第三百二十條第一項竊盜罪（犯罪事實欄
    (二)之部分），所犯二罪間時間不同，亦無裁判上或實質上一
    罪關係，應予分論併罰。被告曾因犯違反前懲治盜匪條例、
    動產擔保交易法、搶奪、侵占、毒品危害防制條例及竊盜等
    案件，其中於九十二年間，因搶奪案件，經臺灣南投地方法
    院判處有期徒刑一年確定；再於九十三年間，因侵占案件，
    經臺灣南投地方法院判處有期徒刑四月確定；同年間，復因
    違反毒品危害防制條例案件，經同法院判處有期徒刑七月，
    嗣上訴經臺灣高等法院臺中分院駁回上訴確定，嗣上開三案
    經定應執行刑為有期徒刑一年九月；九十四年間，再因竊盜
    案件，經本院判處有期徒刑六月確定；同年間，復因違反毒
    品危害防制條例案件，經本院判處有期徒刑八月（連續施用
    第一級毒品部分）、四月（連續施用第二級毒品部分），應
    執行有期徒刑十月確定，與前案（即上開竊盜案件所宣告有
    期徒刑六月）更定應執行刑為有期徒刑一年三月，再與上揭
    應執行刑有期徒刑一年九月接續執行之，於九十五年十月十
    六日因縮刑期滿執行完畢等情，有臺灣高等法院被告前案紀
    錄表一份在卷可稽，其於有期徒刑執行完畢後，五年以內，
    再因故意犯本件最重本刑為有期徒刑以上之罪，為累犯，應
    依刑法第四十七條第一項之規定，加重其刑。爰審酌被告所
    竊取之物品之價值、犯後坦承犯行而態度良好及其他一切情
    狀，分別量處如主文所示之刑，並就所宣告有期徒刑部分定
    其執行之刑，以資懲儆。又扣案剪刀一把，係被告所有供從
    事前揭犯罪事實欄(一)所用，屬犯罪所用之物，業據被告自承
    於卷，爰併依刑法第三十八條第一項第二款、第三項之規定
    ，於前揭犯罪事實欄(一)之部分，宣告沒收之。
據上論斷，應依刑事訴訟法第二百七十三條之一第一項、第二百
九十九條第一項前段，刑法第三百二十一條第一項第三款、第三
百二十條第一項、第四十七條第一項、第五十一條第五款、第三
十八條第一項第二款，判決如主文。
本案經檢察官張誌洋到庭執行職務。
中　　華　　民　　國　　96　　年　　12　　月　　31　　日
                  刑事第四庭法  官  吳冠霆
上列正本證明與原本無異。
如不服本判決，應於判決送達後十日內敘明上訴理由，向本院提
出上訴狀（應附繕本），上訴於臺灣高等法院。
                            書記官  黃炎煌
中　　華　　民　　國　　96　　年　　12　　月　　31　　日
附錄法條：刑法第三百二十一條、第三百二十條
中華民國刑法第321條
（加重竊盜罪）
犯竊盜罪而有左列情形之一者，處 6 月以上、 5 年以下有期徒
刑：
一  於夜間侵入住宅或有人居住之建築物、船艦或隱匿其內而犯
之者。
二  毀越門扇、牆垣或其他安全設備而犯之者。
三  攜帶兇器而犯之者。
四  結夥三人以上而犯之者。
五  乘火災、水災或其他災害之際而犯之者。
六  在車站或埠頭而犯之者。
前項之未遂犯罰之。
中華民國刑法第320條
（普通竊盜罪、竊佔罪）
意圖為自己或第三人不法之所有，而竊取他人之動產者，為竊盜
罪，處 5 年以下有期徒刑、拘役或 5 百元以下罰金。
意圖為自己或第三人不法之利益，而竊佔他人之不動產者，依前
項之規定處斷。
前二項之未遂犯罰之。
